---
title: "Demo_08_partie2"
author: "Maribel Diaz"
date: "2024-11-19"
output: html_document
---

```{r setup, include=FALSE}
knitr::opts_chunk$set(echo = TRUE)
```

Installer des paquets si vous ne les avez pas

```{r}
packages <- c("tidyverse", "tidymodels", "openintro", "ggridges", "patchwork",
              "skimr")
for (pkg in packages)
  if (!pkg %in% installed.packages()) {
    install.packages(pkg)
    }
```

Charger les paquets

```{r}
for (pkg in packages) library(pkg, character.only = T)
```

6.  Divisez la base des données (fractionnement) en entrainement et test.

```{r}


```

7. Faites des barplot pour évalué lesquelles variables explicatives vous voulez utiliser pour votre GLM.

```{r}

```


8. Faites une modèle avec toutes les variables binaire de la base de données "resume" qui est dans le package "openintro".

```{r}

```

9. Faites des prédictions en utilisant les données de test.

```{r}

```

10. Evaluez la performance de votre modèle en utilisant une ROC. C'est quoi la valeur du l'aire sous la courbe ?
```{r}

```
