---
title: "Demo-08"
author: "Maribel Diaz"
date: "2024-11-18"
output: pdf_document
---

```{r setup, include=FALSE}
knitr::opts_chunk$set(echo = TRUE)
```

# 08-Classification

## Prémière partie du cours

Installer des paquets si vous ne les avez pas

```{r}
packages <- c("tidyverse", "tidymodels", "openintro", "ggridges")
for (pkg in packages)
  if (!pkg %in% installed.packages()) {
    install.packages(pkg)
    }
```

Charger les paquets

```{r}
for (pkg in packages) library(pkg, character.only = T)
```

Chargez la base de données de CV du paquet openintro, elle contient des informations sur 4 870 personnes. Pour évaluer les facteurs importants, des offres d'emploi ont été identifiées à Boston et à Chicago pour l'étude, et les chercheurs ont créé de nombreux faux CV à envoyer à ces emplois pour voir lesquels susciteraient un rappel.

```{r}
data <- resume
```

1.  Faites un "glimpse" de la base de données et sélectionnez une variable catégorielle avec une distribution binomiale (0 ou 1) pour construire une régression logistique.

```{r}

```

2.  Tracez la distribution de « received_callback » en fonction de la variable que vous avez choisie à l'aide de `geom_jitter(alpha = 0.2) + geom_line()`.

```{r}

```

3.  La relation peut-elle être décrite par un modèle linéaire ?

R:

4.  Ajustons un GLM au données.

```{r}

```

5.  Quelle est l'équation du modèle ? Effectuez une prédiction par substitution de la variable catégorielle pour prédire la probabilité de recevoir un rappel, sur la base de la valeur des variables descriptives.

```{r}

```

 R :


